Inventaris van het archief van de Adviescommissie voor Personeelfondsen, 1941-1979
Nationaal Archief, Den Haag
Adviescommissie voor Personeelfondsen
Adviescie. Personeelfondsen
1941-1979
I26153
1.10 meter; 45 inventarisnummers.
Normale geschreven, getypte en gedrukte documenten, geen bijzondere handschriften.
Nationaal Archief, Den Haag
Adviescommissie voor Personeelfondsen, 1941-1979
Adviescommissie voor Pensioenen, 1979.
Het archief van de Adviescommissie voor Personeelfondsen en van de Adviescommissie Pensioenen bevat voor de periode 1941-1979 circulaires, notulen van de vergaderingen van de commissie en diverse rapporten.
Archiefvorming
Geschiedenis van het archiefbeheer
De verwerving van het archief
Het archief is voor langere tijd in beheer, niet in eigendom verkregen.
2.19
Aanwijzingen voor de gebruiker
Openbaarheidsbeperkingen
Volledig openbaar.
Materiële beperkingen
Aanvraaginstructie
Openbare archiefstukken kunnen online worden aangevraagd en gereserveerd. U kunt dit ook via de terminals in de studiezaal van het Nationaal Archief doen. Om te kunnen reserveren dient u de volgende stappen te volgen:
U maakt een profiel aan op www.gahetna.nl, en logt vervolgens in
Via de archiefinventaris (alleen de beschrijvingen met rode nummers) selecteert u het gewenste archiefstuk door op de knop 'Reserveren' te klikken
In het volgende scherm geeft u aan op welke dag u het archiefstuk wilt inzien
Indien u zich bevindt in de studiezaal en een tafelnummer heeft ontvangen kunt u dit nummer vermelden. Als u geen tafelnummer heeft kunt u tafelnummer 777 laten staan
Vervolgens bevestigt u uw reservering door deze te versturen.
Verwant materiaal
Beschikbaarheid van kopieën
Beschrijving van de series en archiefbestanddelen
- Algemeen., 1941-1979.; 1
- Circulaires van de commissie., 1941-1979.; 2-31
  - 1941, 2
  - 1942, 3
  - 1945, 4
  - 1946, 5
  - 1947, 6
  - 1948, 7
  - 1949, 8
  - 1950-1951, 9
  - 1953-1954, 10
  - 1955-1956, 11
  - 1957-1958, 12
  - 1959-1961, 13
  - 1962-1963, 14
  - 1964-1965, 15
  - 1966, 16
  - 1967, 17
  - 1968, 18
  - Jan - okt 1969., 19
  - Nov - dec 1969., 20
  - Jan - mei 1970., 21
  - Jun - sep 1970., 22
  - Okt - dec 1970., 23
  - 1971, 24
  - Jan - jul 1972., 25
  - Aug 1972 - dec 1973., 26
  - 1974, 27
  - 1975, 28
  - 1976-1977, 29
  - 1978, 30
  - 1979, 31
- Notulen van vergaderingen van de commissie., 1946-1979.; 32-34
  - 1946-1953, 32
  - 1963-1970, 33
  - 1971-1979, 34
- Stukken betreffende de bestuurssamenstelling., 1954-1979.; 35-36
  - 1954-1970, 35
  - 1071-1979, 36
- Archief van de commissie Geldleningen., 1950.; 37
- Jaarverslagen., 1951-1953.; 38
- Stukken betreffende contributieheffingen en -regelingen., 1953-1979.; 39
- Ledenlijsten., 1953-1976.; 40
- Rapport van de werkgroep pensioenen: "Pensioenkosten zijn arbeidskosten"., 1967.; 41
- Stukken betreffende regionale vergaderingen., 1968-1971.; 42
- Stukken betreffende herzieningen van de statuten en het reglement., 1973-1979.; 43
- Stukken betreffende de Werkgroep Tussentijds Vertrek., 1969.; 44
- "Rapport inzake consequenties van vervroegd pensioneren in het kader van oplossingen voor oudere werknemers.", 1970.; 45